臺灣臺中地方法院刑事判決　　　　　　　　　　　　　九十三年度易字第一七號
　　公　訴　人　臺灣臺中地方法院檢察署檢察官
　　被　　　告　丙○○
　　　　　　　　乙○○
　　　　　　　　丁○○
右列被告等因恐嚇取財等案件，經檢察官提起公訴（九十一年度偵字第一一一三○號
），本院判決如左：
    主  文
丙○○收受贓物，累犯，處有期徒刑月；又共同連續意圖為自己不法之所有，以恐
嚇使人將本人之物交付，累犯，處有期徒刑捌月，扣案之金融卡壹張沒收；應執行有
期徒刑拾月。扣案之金融卡壹張沒收。
乙○○共同連續意圖為自己不法之所有，以恐嚇使人將本人之物交付，處有期徒刑柒
月。扣案之金融卡壹張沒收。
丁○○故買贓物，累犯，處拘役伍拾日，如易科罰金，以佰元折算壹日。
    事  實
一、丙○○曾犯賭博、違反麻醉藥品管理條例、竊盜等罪，並因竊盜案件，經臺灣南
    投地方法院以八十八年易字第五一九號刑事判決判處有期徒刑六月，嗣於民國（
    下同）八十九年一月十一日撤回上訴確定，於八十九年十月四日執行完畢。乙○○曾犯賭博罪，於八十九年六月二日經臺灣南投地方法院以八十九年易字第一六
    七號刑事判決判處有期徒刑三月，緩刑三年確定，嗣經撤銷緩刑，於九十二年三
    月三十一日易科罰金執行完畢（乙○○執行完畢日期在本件犯罪之後，不構成累
    犯）。丁○○曾犯竊盜罪，於九十一年二月一日經臺灣南投地方法院以九十一年
    度埔刑簡字第四號刑事簡易判決判處有期徒刑三月確定，於九十一年三月十二日
    易科罰金執行完畢。三人均不知悔改。
二、丁○○明知年籍不詳、自稱「李德興」之成年男子（另由檢察官簽分他案偵辦）
    所持有之車牌號碼ＯＨ─一四五九號自用小貨車（係甲○○所有，於九十一年三
    月十六日二十二時許，在臺中市○○路與育才街口附近失竊），係來路不明之贓
    物，竟仍於九十一年三月十六日至四月初之間之某日，在南投縣埔里鎮水頭里某
    處倉庫，以新臺幣二萬元（下同）代價，向「李德興」故買上開自小貨車內之皮
    座椅、音響及車身白鐵架等零件，用以更換其使用之車牌號碼Ｓ二─二七七八號
    同型自用小貨車內同類零件，並將其換下之前排座椅再裝回上開自用小貨車內，
    再由李德興將該車交付丙○○收受使用。
三、丙○○明知「李德興」所持有之上開車牌號碼ＯＨ─一四五九號自用小貨車，係
    來路不明之贓物，竟仍於九十一年三月十六日至四月初之間之某日，丁○○拆下
    前述零件交還「李德興」後，在同一南投縣埔里鎮水頭里倉庫收受該自用小貨車
    使用。丙○○使用至五月下旬某日，因缺錢使用，而另行與乙○○共同基於意圖
    為自己不法所有之概括犯意，自同年五月二十八日十四時許起，連續多次依甲○○留置於上開自小貨車內之名片所示住家電話號碼，輪流撥打電話予甲○○，於
    電話中恐嚇甲○○若不匯款至渠等指定之賴忠興帳戶內（係丙○○於九十一年二
    月底在臺中市第一廣場，以六千元代價向年籍姓名不詳之成年男子所購得，設於
    臺灣中小企業銀行之00000000000號帳戶之金融卡，內含提款卡密碼
    ），則要將其遭竊之上開自小貨車解體或損壞等語，致甲○○心生畏懼，惟恐其
    所有之上開車輛將遭丙○○等人破壞，而於九十一年五月二十八日十五時三十分
    許，匯款二萬五千元至上開指定之帳戶內，再由乙○○持前開銀行之提款卡至金
    融機構之櫃員機提領，所得二萬五千元款項由丙○○、乙○○朋分花用，丙○○
    取得其中二萬元，乙○○取得其中五千元。惟丙○○、乙○○二人得款後並未將
    上開自小貨車返還與甲○○，又於翌日（二十九日）上午十時許再撥打電話給甲○○，表示須再補匯五千元，才肯返還上開自用小貨車。甲○○見情狀有異，遂
    報警請求協助，並配合警方分別於同年月三十一日十三時二十五分許、同年六月
    三日十四時十六分許、同年六月四日十四時二分許各匯款一千元至上開指定之帳
    戶內，而乙○○、丙○○復分別於同年六月一日上午十一時許、同年六月三日十
    七時許，依上開方式各提領一千元，供己花用。
四、嗣於同年六月四日十五時二十分許，丙○○再持前開提款卡至南投縣埔里鎮○○
    路三二○號前農民銀行之櫃員機提領時，為警當場查獲，並扣得丙○○所持有之
    臺灣中小企業銀行之00000000000號帳戶金融卡一張、行動電話一支
    ，並在南投縣埔里鎮○○路與宏仁路口附近草地上，起獲失竊之上開自用小貨車
    ，而查悉上情。嗣乙○○於警訊中返還六千元予甲○○，警方連同丙○○、乙○○最後未提領之一千元，共發還甲○○七千元。丁○○則將上開故買之贓物零件
    拆卸返還甲○○。
五、案經臺中市警察局移送臺灣臺中地方法院檢察署檢察官偵查起訴。
    理  由
一、訊據被告丙○○對於右揭收受贓物及恐嚇取財之犯行均坦承不諱，乙○○則矢口
    否認有何等恐嚇取財犯行，辯稱：丙○○時常向我借錢，我向他催討，他拿了一
    張提款卡給我，要我去領出全部的錢，他再還我，我領出二萬五千給他，結果他
    只還我五千元，我說不夠，他說等車子過戶還會有五千元進來，叫我保留提款卡
    ，我依照他說的，第二天再去領，但只有領到一千元，我沒有打電話給甲○○，
    也不知道丙○○恐嚇取財之情云云。被告丁○○則不否認有於前揭時地收受被害
    人甲○○所有上開自小貨車內之皮座椅、音響及車身白鐵架等物之事實，惟矢口
    否認有故買贓物之犯意，辯稱：我只是以二萬元去買車子的零件，該等零件市價
    約二萬三千元，因相差不多，我只是貪小便宜，才會向李德興買，買的當時我並
    不知道那些是贓物云云。惟查：
（一）被告丙○○、乙○○部分：
        １、被告丙○○明知車牌號碼ＯＨ─一四五九號自小貨車，係來路不明之贓
            物，竟仍予以收受，留供己用之事實，業據被告丙○○於警訊及偵查中
            供承無訛，核與同案被告丁○○供述相符，且經被害人甲○○指述綦詳
            ，並有贓物領據在卷可稽，事證明確，被告丙○○收受贓物之犯行堪以
            認定。
        ２、被告丙○○、乙○○共同於電話中向被害人甲○○恐嚇取財及提領、朋
            分恐嚇所得款項之事實，業據被告丙○○於警訊、偵查初訊及審判時供
            述明確，又被害人甲○○亦於警訊及偵查中陳稱：伊有接到三、四通歹
            徒打來的電話，聲音不同等語，而被害人甲○○於審判時復當庭提出電
            話錄音帶一捲，經當庭勘驗結果，該錄音帶共錄到三通電話之對話，其
            中第一段與二、三段之歹徒之聲音明顯不同，經命被告丙○○指認結果
            ，該第一通之歹徒聲音係被告乙○○之聲音，第二、三通則係被告詹義
            章聲音（審判筆錄第九、一○、一七頁），再核諸該錄音帶中第一通電
            話之內容大致如下：歹徒說：車放的不會很遠，收到錢以後，再打電話
            給你，被害人太太表示：我先生還沒回來，戶頭剩下二千元，今天這樣
            電匯已經來不及，歹徒說：下週一再打給你等語，則被告乙○○顯然有
            打電話予被害人，且對於恐嚇取財之內容知之甚詳，其所辯顯屬卸責之
            詞，不足採信。此外，復有卷附之自動櫃員機交易明細表四紙（警卷第
            一五頁）、贓物認領保管收據二紙（分別附於二個警卷內）可稽及金融
            卡一張扣案可證，事證明確，被告丙○○、乙○○共同恐嚇取財之犯行
            堪以認定。
（二）被告丁○○部分：查車牌號碼ＯＨ─一四五九號自小貨車係被害人甲○○所失
      竊之贓車，業據被害人甲○○陳述在卷，並有車輛竊盜、車牌失竊資料個別查
      詢報表及贓證物認領保管收據各一紙附卷可稽；而被告丁○○所稱之「李德興
      」其人，並非專門販售中古零件之業者，又未能提出該車之行照或來源證明，
      被告丁○○對於該車為贓物一節，應有高度之認識可能性。故被告丁○○所辯
      ，顯係卸責之詞，不足採信，故被告丁○○收受贓物部分事證亦屬明確，犯行
      洵堪認定。
二、核被告丙○○、乙○○所為，均係犯刑法第三百四十六條第一項之恐嚇取財罪。
    渠等有犯意聯絡及行為分擔，應論以共同正犯。渠二人多次恐嚇取財犯行，時間
    緊接，方法相同，觸犯構成要件相同之罪名，顯係基於概括犯意為之，為連續犯
    ，應依刑法第五十六條之規定以一罪論，並加重其刑。被告丙○○另涉有刑法第
    三百四十九條第一項之收受贓物罪，所犯上開二罪，犯意各別，罪名有異，應分
    論併罰。被告丁○○所為，則係犯刑法第三百四十九條第二項之故買贓物罪。又
    被告丙○○、丁○○二人曾受如事實欄所述之有期徒刑之宣告並執行完畢，有臺
    灣臺中地方法院檢察署刑案資料查註紀錄表、臺灣高等法院被告全國前案紀錄表
    在卷可稽，渠二人於執行完畢後五年內再犯本件有期徒刑以上之罪，均為累犯，
    應各依刑法第四十七條之規定加重其刑（丙○○之恐嚇取財部分，係與前揭連續
    犯之規定遞加重之）。爰審酌被告三人犯罪之動機、目的、手段、被告丙○○、
    乙○○恐嚇取財之金額共二萬八千元，並非甚高，被告丙○○坦承犯行但分得二
    萬元，且並未賠償被害人，其所收受者為自用小貨車一臺，被告乙○○矯詞飾卸
    但已將犯罪所得六千元全部返還被害人，被告丁○○亦飾詞狡辯，惟其故買者為
    自用小貨車之部分零件，且已將犯罪所得之全部零件返還被害人等一切情狀，分
    別量處如主文所示之刑，並就被告丙○○部分定其應執行刑，被告丁○○部分諭
    知易科罰金之折算標準。又扣案之金融卡一張，為被告丙○○所購得，已屬被告
    丙○○所有，且係供本件犯罪所用之物，業經被告丙○○、乙○○、被害人甲○○等供明在卷，應依刑法第三十八條第一項第二款之規定宣告沒收。另被告丙○○、乙○○係以公用電話而非行動電話恐嚇被害人，亦經被告丙○○於審判中供
    陳甚明，故扣案之行動電話一支，雖屬被告丙○○所有，但並非供渠等犯罪所用
    ，不予沒收。
據上論斷，應依刑事訴訟法第二百九十九條第一項前段，刑法第二十八條、第五十六
條、第三百四十六條第一項、刑法第三百四十九條第一項、第二項、第四十七條、第
五十一條第五款、第四十一條第一項前段、第三十八條第一項第二款，罰金罰鍰提高
標準條例第一條前段、第二條，判決如主文。
中      華      民      國    九十三    年      六月    二十九    日
                              臺灣臺中地方法院刑事第六庭
                                  審判長法  官  夏一峰
                                        法  官  鄧敏雄
                                        法  官  林念祖
右正本證明與原本無異。
如不服本判決，應於送達後十日內向本院提出上訴狀（須附繕本），上訴於臺灣高等
法院臺中分院。
                                        書記官
中      華      民      國    九十三    年      六      月    二十九    日
附錄論罪科刑法條
中華民國刑法第三百四十六條
意圖為自己或第三人不法之所有，以恐嚇使人將本人或第三人之物交付者
，處六月以上五年以下有期徒刑，得併科一千元以下罰金。
以前項方法得財產上不法之利益，或使第三人得之者，亦同。
前二項之未遂犯罰之。
中華民國刑法第三百四十九條
收受贓物者，處三年以下有期徒刑、拘役或五百元以下罰金。
搬運、寄藏、故買贓物或為牙保者，處五年以下有期徒刑、拘役或科或併
科一千元以下罰金。
因贓物變得之財物，以贓物論。
